【裁判字號】    99,審訴,325
【裁判日期】    990526
【裁判案由】    毒品危害防制條例
【裁判全文】
臺灣高雄地方法院刑事判決             99年度審訴字第325號
公  訴  人  臺灣高雄地方法院檢察署檢察官
被      告  甲○○
上列被告因毒品危害防制條例案件，經檢察官提起公訴（98年度
毒偵字第6466號、第7115號），被告就被訴事實為有罪陳述，經
本院告知簡式審判程序意旨，並聽取公訴人及被告之意見後，裁
定由受命法官獨任進行簡式審判程序審理，判決如下：
    主  文
甲○○犯如附表所示肆罪，各處如附表所示之刑，應執行有期徒
刑壹年拾壹月。
    事  實
一、甲○○前於民國96年間因施用毒品案件，經本院以96年度毒
    聲字第1333號裁定送觀察勒戒後，因認有繼續施用毒品傾向
    ，再以97年度毒聲字第153 號裁定令入戒治處所施以強制戒
    治，於97年10月24日因停止處分執行出監，經臺灣高雄地方
    法院檢察署檢察官以97年度戒毒偵字第518 號為不起訴處分
    確定。復因施用毒品案件，經本院以98年度訴字第1086號判
    處有期徒刑7 月、3 月，定應執行為有期徒刑9 月確定（尚
    未執行完畢，不構成累犯）。詎其不知悔改，仍於上開強制
    戒治執行完畢後5 年內，明知海洛因、甲基安非他命業經毒
    品危害防制條例第2 條第2 項第1 款、第2 款明定為第一級
    毒品、第二級毒品，不得非法施用，仍基於施用第一級毒品
    海洛因、第二級毒品甲基安非他命之犯意，分別於附表所示
    之時間、地點，施用第一級毒品海洛因、第二級毒品甲基安
    非他命。
二、案經高雄市政府警察局左營分局、前鎮分局移送臺灣高雄地
    方法院檢察署檢察官偵查起訴。
    理  由
一、本件被告甲○○所犯均為死刑、無期徒刑、最輕本刑為3年
    以上有期徒刑以外之罪，其於準備程序中就被訴事實為有罪
    之陳述，經本院告知簡式審判程序之旨，並聽取當事人意見
    後，合議庭認宜進行簡式審判程序，爰依刑事訴訟法第273
    條之1第1項規定，裁定本件由受命法官獨任進行簡式審判程
    序，合先敘明。
二、前揭事實，業據被告甲○○坦承不諱；其為警查獲時所採尿
    液經送檢驗結果，亦分別呈可待因、嗎啡、安非他命、甲基
    安非他命之陽性反應，此有嫌疑人姓名對照表1 紙（尿液編
    號I-282 ）、毒品案件尿液檢體編號姓名對照表1 紙（編號
    C-98497 ）、高雄市立凱旋醫院濫用藥物尿液檢驗報告2 紙
    （報告編號：A00000000 、A00000000 ）在卷可稽。綜上所
    述，被告上開任意性之自白既有前揭證據可佐，核與事實相
    符，自得採為論罪科刑之依據，是本案事證已臻明確，被告
    犯行洵堪認定，應予依法論科。
三、核被告甲○○所為4 次犯行，係犯毒品危害防制條例第10條
    第1 項之施用第一級毒品罪（2 罪）及同條第2 項之施用第
    二級毒品罪（2 罪）。被告因施用而持有海洛因、甲基安非
    他命之低度行為，應為施用之高度行為所吸收，均不另論罪
    。又被告所犯上開4 罪，犯意各別，罪質各異，行為互殊，
    應予分論併罰。審酌被告前因施用毒品案件，歷經觀察勒戒
    、強制戒治，然仍未戒除毒癮，顯見其意志不堅，惟念其施
    用毒品之行為，究屬戕害自己身心健康，尚未危害他人，且
    於查獲後坦承犯行、頗表悔意、態度良好，及其施用毒品之
    前科次數等一切情狀，爰分別量處如主文所示之刑，並定其
    應執行之刑，以示懲儆。
據上論結，應依刑事訴訟法第273條之1第1項、第299條第1項前
段，毒品危害防制條例第10條第1項、第2項，刑法第11條前段、
第51條第5 款，判決如主文。
本案經檢察官陳妍萩到庭執行職務。
中    華    民    國    99    年    5     月    26    日
                  刑事第十庭    法  官  孫啟強
以上正本證明與原本無異。
如不服本判決，應於判決送達後10日內，向本院提出上訴狀。
中    華    民    國    99    年    5     月    26    日
                                書記官  林介欽
附錄本判決論罪科刑之法條：
毒品危害防制條例第10條：
施用第一級毒品者，處6月以上5年以下有期徒刑。
施用第二級毒品者，處3年以下有期徒刑。
附表
┌──┬────────────┬────────────┬───────┐
│編號│施用毒品之時間、地點    │查獲之時間、地點        │    主  文    │
├──┼────────────┼────────────┼───────┤
│ 1  │甲○○於98年8 月11日11時│於98年8 月12日14時許，在│甲○○施用第一│
│    │許，在高雄市○○區○○路│高雄市左營區○○○路624 │級毒品，處有期│
│    │301 巷99號5樓 住處，以將│巷7 號前為警查獲，經陳冠│徒刑玖月。    │
│    │海洛因置於針筒中加水稀釋│秋同意採集其尿液送檢驗，│              │
│    │注射之方式，施用第一級毒│結果呈嗎啡、可待因、安非│              │
│    │品海洛因1 次。          │他命、甲基安非他命陽性反│              │
│    │                        │應（尿液編號I-282 ，報告│              │
│    │                        │編號：A0 0000000）。    │              │
├──┼────────────┼────────────┼───────┤
│ 2  │甲○○於98年8 月12日17時│同上                    │甲○○施用第二│
│    │27分許為警採尿回溯96小時│                        │級毒品，處有期│
│    │內之某時（不含公權力拘束│                        │徒刑肆月。    │
│    │時間），在高雄市左營區翠│                        │              │
│    │華路301 巷99號5 樓住處，│                        │              │
│    │以將甲基安非他命置於玻璃│                        │              │
│    │球中燒烤吸食其霧氣之方式│                        │              │
│    │，施用第二級毒品甲基安非│                        │              │
│    │他命1 次。              │                        │              │
├──┼────────────┼────────────┼───────┤
│ 3  │甲○○於98年10月21日22時│於98年10月23日9 時30分許│甲○○施用第一│
│    │許，在高雄市○○區○○路│，在高雄市左營區○○○路│級毒品，處有期│
│    │301 巷99號5 樓住處，以將│624 巷5 號16樓之1 為警查│徒刑玖月。    │
│    │海洛因摻入香煙中吸食之方│獲，經甲○○同意採集其尿│              │
│    │式，施用第一級毒品海洛因│液送檢驗，結果呈嗎啡、可│              │
│    │1 次。                  │待因、安非他命、甲基安非│              │
│    │                        │他命陽性反應（尿液編號C-│              │
│    │                        │98497 ，報告編號：A98100│              │
│    │                        │943 ）。                │              │
├──┼────────────┼────────────┼───────┤
│ 4  │甲○○於98年10月23日14時│同上                    │甲○○施用第二│
│    │11分許為警採尿回溯96小時│                        │級毒品，處有期│
│    │內之某時（不含公權力拘束│                        │徒刑肆月。    │
│    │時間），在高雄市左營區翠│                        │              │
│    │華路301 巷99號5 樓住處，│                        │              │
│    │以將甲基安非他命置於玻璃│                        │              │
│    │球中燒烤吸食其霧氣之方式│                        │              │
│    │，施用第二級毒品甲基安非│                        │              │
│    │他命1 次。              │                        │              │
└──┴────────────┴────────────┴───────┘                                      上列被告因毒品危害防制條例案件，經檢察官提起公訴（98年度

司法院資訊處製作；財團法人民間司法改革基金會備份。
